【裁判字號】    98,審勞執,106
【裁判日期】    980831
【裁判案由】    勞資爭議執行裁定事件
【裁判全文】
臺灣高雄地方法院民事裁定           98年度審勞執字第106號
聲  請  人  乙○○
相  對  人  黃氏技研有限公司
法定代理人  甲○○
上列當事人間勞資爭議執行裁定事件，本院裁定如下：
    主    文
高雄縣政府民國九十八年三月六日勞資爭議調解紀錄調解結論所
載：「資方（黃氏技研有限公司）同意分期給付勞方（乙○○）
詳如附表所示之工資、資遣費及特休假未休工資，附表內各期款
未如期給付者，餘額全部到期。」於新臺幣肆萬柒仟零參拾柒元
之範圍部分，准予強制執行。
    理    由
一、聲請意旨略以：伊與相對人間因給付工資爭議，前經高雄縣
    政府勞資爭議調解委員會調解，雙方並於民國98年3 月6 日
    調解成立，相對人同意按附表所示日期、金額分期給付工資
    、預告工資及資遣費，共計新臺幣（下同）57,037元予聲請
    人，惟相對人屆期僅給付10,000元，爰依勞資爭議處理法第
    37條規定，聲請就47,037元部分，准予強制執行等語。
二、按勞資爭議經調解成立或仲裁者，當事人一方不履行其義務
    時，他方得向該管法院聲請裁定強制執行，勞資爭議處理法
    第37條第1 項前段定有明文。經查，本件聲請人主張之勞資
    爭議，業經高雄縣政府依勞資爭議處理法規定，作成調解方
    案，並經勞資爭議雙方同意在調解紀錄上簽名，有聲請人提
    出之高雄縣政府98年3 月13日府勞資字第0980055311號函及
    所附勞資爭議調解紀錄附卷可稽，並經本院依職權調取本院
    98年度審勞執字第26號勞資爭議執行裁定事件卷宗，該卷附
    有高雄縣政府98年6 月8 日府勞資字第0980136849號函文檢
    送之上開調解紀錄、簽到名冊等在卷足證，依該次調解紀錄
    所示，足認兩造確就相對人願給付聲請人如主文所示款項成
    立調解，又相對人屆期未依約履行其義務，亦經聲請人陳明
    在卷，是相對人既未依上開調解內容履行，揆諸上開說明，
    聲請人聲請准予強制執行，即無不合，應予准許。
三、結論：依勞資爭議處理法第37條第1 項前段，裁定如主文。
中    華    民    國    98    年    8     月    31    日
                  民事第二庭法  官  秦慧君
正本證明與原本無異。
如不服本裁定應於送達10日內向本院提出抗告狀，並繳納裁判費
新臺幣1,000元。
中    華    民    國    98    年    8     月    31    日
                                書記官  蔡佩珊
┌────────────────────────────────────────┐
│附表：薪資及資遣費金額計算表（單位：新臺幣）                                    │
├────┬───────┬───────┬───────┬──────┬────┤
│  項目  │97年11月份工資│97年12月份工資│98年1 月份工資│預告工資及資│合   計 │
│        │              │              │              │遣費        │        │
├────┼───────┼───────┼───────┼──────┼────┤
│  金額  │7,711元       │18,725元      │5,236元       │25,365元    │57,037元│
├────┼───────┼───────┼───────┼──────┼────┤
│相對人應│98年3 月15日  │98年4 月15日  │98年5 月15日  │98年6 月15日│        │
│給付日期│              │              │              │            │        │
└────┴───────┴───────┴───────┴──────┴────┘


司法院資訊處製作；財團法人民間司法改革基金會備份。
